臺灣臺中地方法院民事判決　　　　　　100年度簡上字第279號
上　訴　人　吳養春
被上訴人　　台新國際商業銀行股份有限公司
法定代理人　蔡榮棟
訴訟代理人　施振源
上列當事人間請求給付簽帳卡消費款事件，上訴人對於中華民國
100年8月31日本院台中簡易庭100年度中簡字第1790號第一審判
決提起上訴，本院於100年11月9日言詞辯論終結，判決如下：
    主  文
上訴駁回。
第二審訴訟費用由上訴人負擔。
    事實及理由
一、本件被上訴人主張：上訴人於民國91年6月14日向伊申領信
    用卡使用，約定應於當期繳款截止日前清償或繳付最低應繳
    金額，如未依約繳款，即喪失期限利益，應一次還清欠款，
    並按年息百分之20計付利息。上訴人於98年11月27日應繳最
    低金額為新台幣(下同)6762元，其僅繳1000元，嗣後各月均
    未繳足最低應繳金額，積欠本金100453元及利息26172元。
    求為命上訴人給付伊126625元，及其中100453元自100年2月
    14日起至清償日止，按日息萬分之5.479計算利息之判決。
二、上訴人則以：被上訴人於98年3月30日前違約將伊強制停卡
    ，嗣後契約即終止，被上訴人不得收取利息，且其拒不寄送
    帳單予伊，致伊無從繳款等語，資為抗辯。
三、被上訴人就其主張之事實，已據提出信用卡申請書、客戶帳
    務查詢單及信用卡帳單明細表等件為證，上訴人對其積欠被
    上訴人信用卡消費款本金100453元不爭執，自屬真實。上訴
    人原係向大安商業銀行申領信用卡，約定如未於當期繳款截
    止日前付清當期最低應繳金額，將依循環信用計息方式按年
    息百分之20計算至結清為止。該銀行嗣與被上訴人合併，由
    被上訴人承受該契約，上訴人自應依約履行。而上訴人於98
    年11月27日繳款截止日，累計應繳金額為105206元，當期最
    低應繳金額為6762元，有信用卡帳單可稽。上訴人承認收到
    該帳單，且未繳足最低應繳金額。則被上訴人予以停卡，並
    依上開約定計算利息，尚無不合，上訴人以前詞抗辯，並非
    可採。從而，被上訴人請求上訴人給付伊126625元，及其中
    100453元自100年2月14日起至清償日止，按日息萬分之
    5.479(即年息百分之20)計算之利息，洵屬正當，應予准許
    。原審為上訴人敗訴之判決，核無不合。上訴論旨，指摘原
    判決不當，求予廢棄，非有理由。
四、據上論結，本件上訴為無理由。依民事訴訟法第436條之1第
    3項、第449條第1項、第78條，判決如主文。
中    華    民    國   100    年    11    月    23    日
                  民事第六庭    審判長法  官  李彥文
                                      法  官  黃文進
                                      法  官  陳俞伶
上正本證明與原本無異。
不得上訴
中    華    民    國  100    年    11    月    23    日
                                      書記官  李秋瓊